【裁判字號】    89,台上,3298
【裁判日期】    890608
【裁判案由】    妨害風化案件
【裁判全文】
最高法院刑事判決                              八十九年度台上字第三二九八號
    上  訴  人  甲 ○ ○
                丙 ○ ○即.
                乙○○○
    共      同
    選任辯護人  廖湖中律師
右上訴人等因妨害風化案件，不服台灣高等法院中華民國八十七年四月二十一日第二
審判決（八十七年度上訴字第九二九號，起訴案號：台灣台北地方法院檢察署八十六
年度偵字第二○四九六號），提起上訴，本院判決如左：
    主  文
原判決撤銷，發回台灣高等法院。
    理  由
本件原判決認定上訴人甲○○係００市○○街００號０樓尚福樓餐廳負責人，僱用上
訴人丙○○（原名鄭佩瑛）、乙○○○分別擔任會計、經理等工作，三人基於共同意
圖營利，容留良家婦女與人為姦淫行為之犯意聯絡，於上址經營俗稱之地下酒家，自
民國八十六年八月二十九日起至同年九月五日凌晨止，使良家婦女花名「珮蓁」、「
波斯」（即黃麗珠）、「曉君」、「雅君」（即梁雅君）、「荷花」（即鄭麗娟）、
「鈺玲」、「愛子」（即林秀冠）、「雪兒」、「張敏」、「百合」、「楚雲」（即
游麗月）、「可莉」（即董姵儀）之已滿十八歲以上之小姐出場與客人從事姦淫行為
，每次代價新台幣（下同）五千五百元，該餐廳則從中抽取五百元牟利，甲○○、丙
○○、乙○○○等均以之為常業。嗣於八十六年九月五日凌晨，客人歐秋銘從上址帶
黃麗珠出場，並前往００縣００市○○○路０號０樓蝴蝶谷大飯店二三八室姦淫完畢
甫步出房間時，為警當場查獲，並循線至００市○○街００號０樓查得公關小姐派班
表等物等情。因而將第一審諭知上訴人等無罪之判決撤銷，改判上訴人等共同以意圖
營利，容留良家婦女與他人姦淫為常業各罪刑，固非無見。
惟查：(一)、刑法第二百三十一條第一項所謂容留，係指供給姦淫者之場所而言，依原
判決事實所載，客人歐秋銘係從００市○○街００號０樓甲○○經營之尚福樓餐廳將
黃麗珠帶出場，前往００縣００市○○○路０號０樓蝴蝶谷大飯店二三八室姦淫完畢
甫步出房間時，為警查獲，則上訴人等並未供給姦淫者之場所甚明，原判決據以論處
上訴人等容留良家婦女與他人姦淫罪刑，其適用法則，難認無違。(二)、認定犯罪事實
之證據，須實際上確係存在，就卷宗內不難考見者方為合法。本件原判決事實認定上
訴人等使良家婦女花名「珮蓁」、「曉君」、「雅君」（即梁雅君）、「荷花」（即
鄭麗娟）、「鈺玲」、「愛子」（即林秀冠）、「雪兒」、「張敏」、「百合」、「
楚雲」（即游麗月）、「可莉」（即董姵儀）等出場與客人從事姦淫行為圖利等情，
不惟為梁雅君、鄭麗娟、林秀冠、游麗月、董姵儀等人於警訊時矢口否認其事（見八
十六年九月五日警訊筆錄），且原判決僅依警方在尚福樓餐廳查扣之公關小姐出場派
班表上記載有「出」字者，即認係上訴人等有容留該等良家婦女與男客姦淫圖利犯行
之證據，亦有違採證法則。上訴人等上訴意旨指摘原判決不當，非無理由，應認有撤
銷發回更審之原因。又原判決不另為無罪諭知之部分，基於審判不可分之原則，亦一
併發回，附此明。
據上論結，應依刑事訴訟法第三百九十七條、第四百零一條，判決如主文。
中      華      民      國    八十九    年      六      月      八      日
                              最高法院刑事第十一庭
                                  審判長法官  莊  登  照
                                        法官  洪  明  輝
                                        法官  蔡  清  遊
                                        法官  黃  一  鑫
                                        法官  林  秀  夫
      右正本證明與原本無異
                                              書  記  官
中      華      民      國    八十九    年      六      月    二十一    日


司法院資訊處製作；財團法人民間司法改革基金會備份。
